# 请教陈老师关于修改后的债务重组准则

提问人：cm哥啊 时间：2020-01-02 10:48:57
财政部印发了修订后的《企业会计准则第 12 号——债务重组》中指出，对于债务人，应当将所清偿债务账面价值与转让资产账面价值之间的差额计入当期损益，不再计入营业外收支。这里的当期损益具体是指哪个明细科目？如果债务人是用存货来抵债的，是按照新债务重组准则，直接将存货的账面价值与债务账面价值的差额计入损益，还是执行收入准则，确认收入成本，并按照应收对价与债务的账面价值来确认债务重组损益呢？请陈老师赐教

回答人：chenyiwei
这个问题最终应以债务重组准则的应用指南为准。在目前应用指南暂未发布的情况下，可以考虑暂时维持此前的做法，即：以存货抵债的，按抵债存货的公允价值确认收入和结转成本；以其他资产抵债的，将资产公允价值和账面价值之间的差额计入资产处置损益或者投资收益等；抵债资产公允价值和被冲抵的负债的账面价值之间的差额计入营业外收入。